臺灣高等法院民事裁定
108年度重上字第711號
上  訴  人  陽鼎實業股份有限公司

法定代理人  陳耀乾  
訴訟代理人  翁松谷律師
            彭玉華律師
            吳春美律師
上列上訴人因與德宜工程有限公司等間請求給付工程款事件，對
於中華民國110年3月16日本院108年度重上字第711號第二審判決
，提起上訴，本院裁定如下：
    主  文
上訴人上訴第三審之上訴利益核定為新臺幣壹仟參佰參拾玖萬貳
仟柒佰壹拾玖元。
上訴人溢繳之第三審裁判費新臺幣壹拾參萬陸仟壹佰捌拾玖元應
予返還。
    理  由
一、訴訟標的之價額由法院核定；核定訴訟標的之價額，以起訴時之交易價額為準；無交易價額者，以原告就訴訟標的所有之利益為準。以一訴主張數項標的者，其價額合併計算之。但所主張之數項標的互相競合或應為選擇者，其訴訟標的價額，應依其中價額最高者定之；以一訴附帶請求其孳息、損害賠償、違約金或費用者，不併算其價額；計算上訴利益，準用關於計算訴訟標的價額之規定，此觀民事訴訟法第77條之1第1項、第2項、第77條之2第1項、第2項、第466條第4項規定甚明。惟訴之聲明或上訴聲明之範圍，若僅就利息或其他孳息、損害賠償、違約金或費用部分為請求者，仍應依其價額，以定訴訟標的之價額（最高法院92年度台抗字第471號裁定意旨參照）。又訴訟費用如有溢收情事者，法院應依聲請並得依職權以裁定返還之，民事訴訟法第77條之26第1項亦有明文。
二、上訴人對本院第二審判決提起上訴，上訴聲明請求：①被上
    訴人應再連帶給付上訴人新臺幣（下同）818萬9,521元，及
    自民國102年12月24日起至清償日止，按週年利率20％計算之
    利息；②第二審判決主文第1項所命給付417萬1,358元部分，
    被上訴人應再連帶給付上訴人自102年12月24日起至清償日
    止，按週年利率15％計算之利息。經查：上開①部分，訴訟標
    的金額為818萬9,521元，利息為附帶請求，不併算其價額。
    上開②部分，上訴人係請求417萬1,358元部分，自102年12月
    24日起算按週年利率15％計算之利息，算至110年4月16日提
    起上訴為止，已歷時7年3月24日，參酌各級法院辦案期限實
    施要點之規定，第三審通常程序審判案件之辦案期限為1年
    ，故推定該利息之權利存續期間為8年3月24日，依此計算，
    訴訟標的價額核定為520萬3,198萬元【計算式：4,171,358×
    （8＋3/12＋24/365）×15％＝5,203,198，小數點以下四捨五入
    】。
三、準此，本件上訴利益為上開①、②部分訴訟標的金（價）額合
    計1,339萬2,719元【計算式：8,189,521＋5,203,198＝13,392
    ,719】，應徵第三審裁判費19萬4,880元。上訴人繳納第三
    審裁判費33萬1,069元，溢繳13萬6,189元。是依民事訴訟法
    第77條之26第1項規定，上開溢繳之裁判費，應由本院依職
    權裁定返還之。
四、爰裁定如主文。
中　　華　　民　　國　 110  　年　　8　　 月　　19　　日
                  民事第十八庭                       
                        審判長法  官  黃明發
                              法  官  周美雲
                              法  官  賴彥魁
正本係照原本作成。
如不服本裁定，應於收受送達後10日內向本院提出抗告狀，並繳
納抗告費新臺幣1,000元。
中　　華　　民　　國　　110 　年　　8 　　月　　20　　日
                              書記官  高瑞君